【裁判字號】    89,訴,903
【裁判日期】    891101
【裁判案由】    違反藥事法
【裁判全文】
臺灣桃園地方法院刑事判決                          八十九年度訴字第九三號
    公  訴  人  臺灣桃園地方法院檢察署檢察官
    被      告  乙○○
右列被告因違反藥事法案件，經檢察官提起公訴（八十九年度偵字第八０一九號），
本院判決如左：
        主  文
乙○○無罪。
        理    由
一、公訴意旨略以：被告乙○○於八十八年十月二十八日二十一時四十分許，搭乘中
    華航空公司ＣＩ六九六班機，攜帶含有禁藥ＰＨＥＮＴＥＲＭＩＮＥ成分之藥丸
    三百八十公克，自桃園中正國際機場入境，於通關時，為海關人員查獲。因認被
    告涉有違反藥事法罪嫌。
二、公訴人認被告涉有上開罪嫌，無非係以上開藥品扣案、我國入境旅客申報單、搜
    索筆錄、行政院衛生署函、行政院衛生署藥物檢驗局函及檢驗成績書影本各一份
    在卷為論據。
三、按犯罪事實應依證據認定之，無證據不得推定其犯罪事實；又不能證明被告犯罪
    者，應諭知無罪之判決，刑事訴訟法第一百五十四條及第三百零一條第一項分別
    定有明文。
四、訊據被告乙○○，固坦承於上開時、地攜帶扣案藥物入境不諱，惟堅決否認有違
    反藥事法犯行，辯稱：並不知係禁藥等語。
五、經查，被告所攜帶入境之藥物，並非全部係禁藥，僅其中一部分含禁藥成分（見
    上揭偵查卷第十頁、第十一頁檢驗成績書）。且被告於被查獲攜帶禁藥入境後，
    在財政部台北關稅局接受詢問時，即向詢問人丙○○陳稱：「這些東西是泰國導
    遊託帶回台灣，交給名叫甲○○（導遊）的。」「甲○○就在入境迎客大廳等候
    。」（見台灣桃園地方法院檢察署八十九年度偵字第五０七五號偵查卷第五頁、
    第五頁反面）等語。核與證人丙○○到庭證述：「（被告被查獲時）說是其他導
    遊託他帶給甲○○，他有說甲○○就在迎客大廳，但因我們人力不足，無法做進
    一步處理。」（見本院八十九年九月二十八日筆錄）等語相符。而甲○○確有其
    人，亦經本院依被告所提出之甲○○留給被告之電話（0000000000）
    ，查得其年籍資料在卷。上開行動電話號碼復係甲○○前夫丁○○所申用，亦有
    中華電信股份有限公司行動電話業務租用申請書一份在卷足憑。再者，甲○○經
    本院多次傳喚，均未到庭說明。被告既於海關人員詢問時，已明白指出託帶扣案
    藥物之人為甲○○，且在迎客大廳等候。只因承辦人員徒以人手不足為由，未即
    時調查，致坐失先機。偵查中，檢察官復不依刑事訴訟法第二條第一項規定就被
    告有利情形予以注意，對甲○○是否涉嫌違反藥事情事盡調查之能事，卻率爾將
    被告起訴。被告嗣於本院審理中，既已竭盡所能，提出甲○○之資料，俾供調查
    。從而其所辯不知所攜帶入境之藥物係禁藥一節，尚堪採信。本院既查無積極證
    據，足資證明被告確有如公訴人所指之犯行，是揆諸前揭說明，被告犯罪不能證
    明，應為無罪之諭知。
據上論斷，應依刑事訴訟法第三百零一條第一項、判決如主文。
本案經檢察官魏雯祈到庭執行職務。
中      華      民      國      八十九    年    十一   月      一       日
                                臺灣桃園地方法院刑事第二庭
                                    法  官  王  兆  飛
右正本證明與原本無異。
如不服本判決，應於送達後十日內，向本院提出上訴狀。
                                    書記官  宋  翠   玲
中      華      民      國      八十九    年    十一   月      一       日


司法院資訊處製作；財團法人民間司法改革基金會備份。
